臺灣臺中地方法院行政訴訟判決
111年度交字第160號
原      告  張麗如  

被      告  臺中市交通事件裁決處
                      設臺中市○○區○○○路00號
代  表  人  黃士哲    住同上
訴訟代理人  黃曉妍律師
上列當事人間交通裁決事件，原告不服被告民國111年3月25日中市
裁字第68-GV0000000號裁決書，提起行政訴訟，本院判決如下：
    主  文
原告之訴駁回。
訴訟費用新臺幣參佰元由原告負擔。
    事實及理由
一、程序事項：按行政訴訟法第237 條之7 規定，交通裁決事件
    之裁判，得不經言詞辯論為之。本件屬交通裁決事件，依兩
    造所述各節及卷內資料其事證已臻明確，本院認無經言詞辯
    論之必要，爰不經言詞辯論而為判決。
二、事實概要：原告前於民國91年12月21日因交通違規裁決事件
    ，遭交通部公路總局臺中監理所於92年10月13日以裁監稽違字
    第61-GC0000000號裁決書（下稱前案裁決書），裁處罰鍰新
    臺幣（下同）1,200元，因原告未繳納罰鍰，遭易處自92年11
    月28日起逕註註銷其普通重型機車駕照。詎原告復於111年1月7
    日21時26分許，駕駛車牌號碼000-000號普通重型機車，行經臺
    中市北屯區北平路與昌平路口，因「駕駛易處逕註仍駕駛機車」之
    違規行為遭臺中市政府警察局第五分局員警認定其違反道路交
    通安全管理處罰條例第21條第1項第4款之規定，當場對原告開
    製第68-GV0000000號通知單。被告續於111年3月25日以中市
    裁字第68-GV0000000號裁決書（下稱原處分），依道路交通
    安全管理處罰條例第21條第1項第4款、第2項及「違反道路交通
    管理事件統一裁罰基準表」之規定，裁處原告第一階段罰鍰6
    ,000元，駕駛執照扣繳。惟原告不服，提起本件行政訴訟。
三、原告主張略以：前開91年12月21日第GC0000000號違規通知單
    （下稱違規通知單）未合法送達，並原告因該交通違規裁決
    事件遭交通部公路總局臺中監理所易處自92年11月28日起逕註註
    銷其普通重型機車駕照，乃當時常年因生計奔波於各地、原告
    父母皆不識字、因觀念不合少與家人有充分交流等情所致，雖家
    人有簽收裁處書，然未曾交與原告，是原告無從知悉裁處內
    容並繳交罰鍰，請求給予原告繳交當年罰鍰之機會，並聲明
    ：原處分撤銷。
四、被告答辯則以：前開交通部公路總局臺中監理所於92年10月13
    日以前案裁決書，依行政訴訟法第73條第1項規定，已合法補
    充送達。又原告未於97年9月1日起增訂道路交通安全管理處罰
    條例第65條第2項規定之期限內繳清罰鍰申請恢復駕照，即已
    生失權效果，自不得於重新考取普通重型機車駕照前駕駛普通
    重型機車上路。並聲明：原告之訴駁回。
五、本院之判斷：
  ㈠按汽車駕駛人，駕駛執照業經吊銷、註銷仍駕駛小型車或機車者
    ，處新臺幣六千元以上一萬二千元以下罰鍰，並當場禁止其
    駕駛。第一項第三款、第四款之駕駛執照，均應扣繳之。道
    路交通安全管理處罰條例第21條第1項第4款、第4項前段定有明
    文。又行政程序法第73條第1項規定，於應送達處所不獲會晤
    應受送達人時，得將文書付與有辨別事理能力之同居人、受雇
    人或應送達處所之接收郵件人員。另依違反道路交通管理事件
    統一裁罰基準表之規定，汽車駕駛人駕駛執照業經吊銷、註
    銷仍駕駛小型車或機車者，期限內繳納罰鍰或到案聽候裁決者
    ，統一裁罰基準6,000元，並當場禁止其駕駛，駕駛執照應
    扣繳之。
  ㈡經查，原告雖主張前開違規通知單未經合法送達，是其對於
    自己已違規之事實全然不知情，然原告自承因未繳納該違規
    通知單而裁處之前案裁決書，已由家人簽收，是依行政程序
    法第73條第1項之規定，已生合法補充送達之效力，原告自不
    得以其當時常年因生計奔波於各地、原告父母皆不識字、因觀念
    不合少與家人有充分交流等個人事由，委為不知裁罰之情事，
    主張其無從繳納前案裁決書之罰鍰。又為配合交通部「一次
    裁決一次通知」之政策，97年9月1日起施行之道路交通管理處罰
    條例第65條第2項規定，於95年6月30日前，10年內，汽車所有人
    、駕駛人因違反前項第3款修正前罰鍰不繳納，經易處吊銷汽車
    牌照或駕駛執照者，得於5年內繳清罰款後，申請恢復駕照，
    則原告未於期間內繳清罰鍰申請恢復駕照，即生失權效果，
    自不得駕駛普通重型機車上路。故本案原告於未申請恢復駕照，
    亦未重新考取駕照之情況下，駕駛普通重型機車上路，已違反
    道路交通安全管理處罰條例第21條第1項第4款之規定，被告認
    定系爭車輛有駕駛易處逕註仍駕駛機車事實，並以原處分為處
    罰，尚無違誤。
  ㈢綜上所述，原告違規事證明確，被告依法所為原處分並無違
    誤，原告訴請撤銷，為無理由，應予駁回。
六、本件事證已臻明確，兩造其餘主張及陳述，經核於判決結果
    不生影響，爰不逐一論列，附此敘明。
七、本件第一審裁判費為300 元，應由原告負擔，爰確定第一審
    訴訟費用額如主文第2 項所示。
據上論結，本件原告之訴為無理由，依行政訴訟法第237 條之7
、第98條第1 項前段、第237 條之8 第1 項，判決如主文。
中　　華　　民　　國　　111 　年　　9 　　月　　2 　　日
　　　　　　　　　行政訴訟庭　法　官　楊萬益
以上正本證明與原本無異。
如不服本判決，應於判決送達後20日內，向本院提出上訴狀並表
明上訴理由（原判決所違背之法令及其具體內容或依訴訟資料可
認為原判決有違背法令之具體事實），其未表明上訴理由者，應
於提出上訴後20日內向本院補提理由書（上訴狀及上訴理由書均
須按他造人數附繕本，如未按期補提上理由書，則逕予駁回上訴
），並應繳納上訴裁判費新臺幣750元。
中　　華　　民　　國　　111 　年　　9 　　月　　2 　　日
　　　　　　　　　　　　　　　書記官　林柏名